最高法院刑事判決　　　　　　　　　　　　　　　八十八年度台上字第七一八○號
　　上　訴　人　甲○○
右上訴人因違反藥事法案件，不服台灣高等法院中華民國八十六年十一月三日第二審
判決（八十六年度上訴字第四○二○號，起訴案號：台灣板橋地方法院檢察署八十六
年度偵字第二五○三號），提起上訴，本院判決如左：
    主  文
上訴駁回。
    理  由
按刑事訴訟法第三百七十七條規定，上訴於第三審法院，非以判決違背法令為理由，
不得為之。是提起第三審上訴，應以原判決違背法令為理由，係屬法定要件。如果上
訴理由狀並未依據卷內訴訟資料，具體指摘原判決不適用何種法則或如何適用不當，
或所指摘原判決違法情事，顯與法律規定得為第三審上訴理由之違法情形，不相適合
時，均應認其上訴為違背法律上之程式，予以駁回。本件上訴意旨略稱：(一)、共同被
告廖乙勇、丁玉妃於警訊及偵查中雖供稱：曾向上訴人甲○○購買安非他命吸用，但
於一、二審調查中均供稱：未向上訴人購買，是三人合資向綽號「阿狗」者購買。彼
等前後供述不一，已有瑕疵，且彼等帶同警員至上訴人住處搜查，亦未查獲任何與販
賣安非他命有關之物品，原判決採彼等二人於警訊及偵查中之供述為斷罪之資料，有
違證據法則。(二)、上訴人於第二審上訴理由狀曾附具記載上訴人患有精神分裂症之診
斷書，上訴人行為時是否患有此疾病與行為時有無心神喪失或精神耗弱等行為不罰或
得減免其刑之情形至有相關，原審對此未予調查，復未於判決說明不予調查之理由，
有應於審判期日調查之證據而未予調查及判決不載理由之違法等語。
惟查原判決綜合共同被告廖乙勇、丁玉妃於警訊及偵查中之供述，並參酌上訴人於原
審之供述等相關證據，予以綜合判斷，因而撤銷第一審關於上訴人部分之判決，改判
論處上訴人連續明知為禁藥而轉讓罪刑，並對上訴人否認有轉讓禁藥之犯行，所辯係
與廖乙勇等合資購買云云，以及廖乙勇、丁玉妃等嗣後改稱未向上訴人購買安非他命
云云。何以不足採信，於理由內予以指駁說明。所為論斷，均有卷存資料可資覆按，
從形式上觀察，並無所謂違背法令之情形存在。按證據之證明力由法院自由判斷之，
為刑事訴訟法第一百五十五條第一項所明定，此項自由判斷職權之行使，苟係基於普
通日常生活之經驗，而非違背客觀上應認為確實之定則者，即屬合於經驗法則，不容
當事人任意指摘。原判決採信共同被告廖乙勇、丁玉妃於警訊及偵查中之供述，作為
斷罪之資料，已於理由內說明，彼二人所供向上訴人購買安非他命之時間、地點、價
格、次數等情節，均極詳盡，且互核相符，並參酌彼等與上訴人之間，查無仇怨，衡
情應無誣攀之必要，自堪採信，彼二人嗣後於原審審理中雖翻異前詞，改稱未向上訴
人購買安非他命云云，顯係嗣後迴護上訴人之詞，不足採信。所為論斷，究竟違反如
何之證據法則，上訴意旨未依據卷內資料具體指摘，徒憑己意，就原判決證據取捨及
判斷證據證明力之合法職權行使，漫指其違法，難認係適法上訴第三審之理由。所謂
應於審判期日調查之證據，係指該證據確與待證事實有重要關係，就其案情確有調查
之必要者而言。上訴人於第二審上訴理由狀雖檢附台北醫學院附設醫院八十六年八月
二十五日之診斷證明書，記載：「精神分裂症，醫囑長期治療。」並陳稱：「所謂法
網恢恢疏而不漏，上訴人經此遭遇，丟了工作，也頓悟前非，如今每星期均要至醫院
複診精神病，恭請鈞庭鑒核」等語。但並未主張其所犯精神分裂症與本件犯罪有何關
係，或聲請調查其犯罪時之精神狀態是否與該疾病有關。原審對此與案情無直接關聯
之證據，未予調查說明，亦難指為違法。本件上訴為違背法律上之程式，應予駁回。
據上論結，應依刑事訴訟法第三百九十五條前段，判決如主文。
中      華      民      國    八十八    年     十二     月     十六     日
                              最高法院刑事第五庭
                                  審判長法官  董  明  霈
                                        法官  丁  錦  清
                                        法官  林  茂  雄
                                        法官  王  居  財
                                        法官  黃  一  鑫
      右正本證明與原本無異
                                              書  記  官
中      華      民      國    八十八    年     十二     月    二十三    日
